【裁判字號】    98,訴,223
【裁判日期】    980331
【裁判案由】    毒品危害防制條例
【裁判全文】
臺灣臺北地方法院刑事判決               98年度訴字第223號
公  訴  人  臺灣臺北地方法院檢察署檢察官
被      告  甲○○
選任辯護人  趙元昊律師
            許瑞榮律師
上列被告因違反毒品危害防制條例案件，經檢察官提起公訴（98
年度毒偵字第27號），被告於準備程序進行中就被訴事實為有罪
之陳述，經合議庭裁定改行簡式審判程序，本院判決如下：
    主  文
甲○○施用第一級毒品，累犯，處有期徒刑捌月，扣案之第二級
毒品甲基安非他命（驗餘總毛重零點陸貳肆公克）沒收銷燬之，
其外包裝塑膠袋貳只均沒收。
    事  實
一、甲○○前於：
  (一)民國九十一年間因賭博案件，經本院以九十一年度簡字第四
    三五六號判處有期徒刑四月確定，於九十二年十二月九日易
    科罰金執行完畢。
  (二)復於九十三年間因施用第二級毒品案件，經本院以九十三年
    度毒聲字第五一六號裁定送觀察、勒戒後，認有繼續施用毒
    品之傾向，經本院以九十四年度毒聲字第一一三號裁定令入
    戒治處所施以強制戒治，於九十四年十月七日停止戒治釋放
    後，由臺灣臺北地方法院檢察署檢察官於同年月二十五日以
    九十四年度戒毒偵字第一四九號為不起訴處分確定。又於九
    十五年間因施用第二級毒品案件，經本院以九十六年度簡字
    第五四三號判處有期徒刑三月確定，復於九十六年間因持有
    毒品案件，經本院以九十六年度簡字第七七八號判處有期徒
    刑六月確定，前開二罪，並經本院以九十六年度聲減字第二
    一一三號裁定分別減為有期徒刑一月又十五日、三月，應執
    行有期徒刑四月確定，於九十六年九月十九日易科罰金執行
    完畢。竟又於九十六年間因施用第二級毒品案件，經臺灣板
    橋地方法院以九十七年度簡字第一七九二號判處有期徒刑四
    月確定，於九十七年六月四日易科罰金執行完畢。
二、詎甲○○猶不知悔改，復基於施用第一級毒品及第二級毒品
    之犯意，於九十七年十二月三日下午約六時許，在臺北市○
    ○區○○路六五六巷四號三樓住處，以第一級毒品海洛因摻
    混第二級毒品甲基安非他命置於錫箔紙上點火燻烤後、將所
    產生之煙霧吸入體內之方式，同時施用第一級毒品海洛因及
    第二級毒品甲基安非他命。嗣於同日晚間八時二十分許，在
    上址住處公寓一樓為警查獲，並於上址住處扣得第二級毒品
    甲基安非他命二包（驗前總毛重０點六二六公克，驗餘總毛
    重０點六二四公克）等物。
三、案經海岸巡防署北部地區巡防局連江機動查緝隊報請臺灣臺
    北地方法院檢察署檢察官偵查起訴。
    理  由
一、前揭事實，業據被告甲○○於本院審理時坦承不諱，且被告
    於前揭時、地為警查獲所採集之尿液經送鑑定結果，呈嗎啡
    及甲基安非他命陽性反應，此有瑞芳醫事檢驗所檢驗報告單
    附卷可稽（見九十八年度毒偵字第二七號卷第七三頁），而
    扣案之毒品二包（驗前總毛重０點六二六公克，驗餘總毛重
    ０點六二四公克），經鑑定結果，確含有甲基安非他命成分
    ，此亦有卷附行政院衛生署管制藥品管理局鑑定書可參（見
    九十八年度毒偵字第二七號卷第七一頁），足認被告之自白
    ，與事實相符。再查被告前於九十三年間因施用第二級毒品
    案件，經本院以九十三年度毒聲字第五一六號裁定送觀察、
    勒戒後，認有繼續施用毒品之傾向，經本院以九十四年度毒
    聲字第一一三號裁定令入戒治處所施以強制戒治，於九十四
    年十月七日停止戒治釋放後，由臺灣臺北地方法院檢察署檢
    察官於同年月二十五日以九十四年度戒毒偵字第一四九號為
    不起訴處分確定等情，有臺灣高等法院被告前案紀錄表附卷
    可憑，足認其於強制戒治執行完畢釋放後，五年內再行施用
    海洛因及甲基安非他命至明。綜上所述，本件事證明確，被
    告犯行洵堪認定，應予依法論科。
二、查海洛因及甲基安非他命分別係毒品危害防制條例第二條第
    二項第一款及第二款所列之第一級毒品及第二級毒品。核被
    告所為，係犯毒品危害防制條例第十條第一項之施用第一級
    毒品及同條第二項之施用第二級毒品罪。其施用第一級毒品
    及第二級毒品前、後持有第一級毒品及第二級毒品之低度行
    為，應分別為施用第一級毒品及第二級毒品之高度行為所吸
    收，均不另論罪。被告以一行為同時施用第一級毒品及第二
    級毒品，而觸犯二構成要件不同之罪名，為想像競合犯，依
    刑法第五十五條規定，應從一重之施用第一級毒品罪論處。
    公訴意旨認被告施用第一級毒品及第二級毒品，應予分論併
    罰云云，尚有誤會。再查被告前於九十一年間因賭博案件，
    經本院以九十一年度簡字第四三五六號判處有期徒刑四月確
    定，於九十二年十二月九日易科罰金執行完畢；復於九十五
    年間因施用第二級毒品案件，經本院以九十六年度簡字第五
    四三號判處有期徒刑三月確定，復於九十六年間因持有毒品
    案件，經本院以九十六年度簡字第七七八號判處有期徒刑六
    月確定，前開二罪，並經本院以九十六年度聲減字第二一一
    三號裁定分別減為有期徒刑一月又十五日、三月，應執行有
    期徒刑四月確定，於九十六年九月十九日易科罰金執行完畢
    ；又於九十六年間因施用第二級毒品案件，經臺灣板橋地方
    法院以九十七年度簡字第一七九二號判處有期徒刑四月確定
    ，於九十七年六月四日易科罰金執行完畢，此有卷附臺灣高
    等法院被告前案紀錄表可按，其於五年以內故意再犯有期徒
    刑以上之罪，為累犯，依刑法第四十七條第一項規定，加重
    其刑。爰審酌被告有上述多項前科，素行不良，正值壯年，
    不思正途，屢屢再犯施用毒品之罪，顯未因前所受觀察、勒
    戒、強制戒治及有期徒刑之執行而矯正其行，然施用毒品僅
    係戕害自身健康，對他人並不生重大危害，暨犯後坦承犯行
    等一切情狀，量處如主文所示之刑。扣案之甲基安非他命（
    驗前總毛重０點六二六公克，驗餘總毛重０點六二四公克）
    ，係屬查獲之第二級毒品，應依毒品危害防制條例第十八條
    第一項前段沒收銷燬之；包裹甲基安非他命之外包裝塑膠袋
    二只（有防止毒品裸露、逸出及潮濕之功能，並便於攜帶施
    用，既得與毒品分別鑑秤其重量，與毒品即無難以析離而無
    法個別宣告沒收之情事），則屬被告所有、供其施用毒品所
    用之物，業據被告供明在卷，均應依刑法第三十八條第一項
    第二款規定沒收之；至海洛因十二包、電子磅秤二台、吸食
    器三組、行動電話五支、點鈔機一台、海洛因分裝杓三支、
    分裝袋一包、現金新臺幣四十一萬九千元、契約書一份及咖
    啡色大背包一只等物，既無證據證明與本案被告施用毒品犯
    罪有關，自無從宣告沒收銷燬或沒收，併此敘明。
據上論斷，應依刑事訴訟法第二百七十三條之一第一項、第二百
九十九條第一項前段，毒品危害防制條例第十條、第十八條第一
項前段，刑法第十一條前段、第五十五條、第四十七條第一項、
第三十八條第一項第二款，判決如主文。
本案經檢察官柯木聯到庭執行職務
中    華    民    國    98    年    3     月    31    日
                  刑事第八庭法  官  陳芃宇
以上正本證明與原本無異。
如不服本判決應於收受送達後10日內向本院提出上訴書狀，並應
敘述具體理由；其未敘述上訴理由者，應於上訴期間屆滿後20日
內向本院補提理由書（均須按他造當事人之人數附繕本）「切勿
逕送上級法院」。
                            書記官  徐鶯尹
中    華    民    國    98    年    4     月    1     日
附錄本案論罪科刑法條全文：
毒品危害防制條例第10條
施用第1級毒品者，處6月以上5年以下有期徒刑。
施用第2級毒品者，處3年以下有期徒刑。


司法院資訊處製作；財團法人民間司法改革基金會備份。
